臺灣士林地方法院刑事裁定
111年度撤緩字第61號
聲  請  人  臺灣士林地方檢察署檢察官
受  刑  人  林承諺



上列聲請人因受刑人詐欺案件，聲請撤銷緩刑之宣告（111年度
執聲字第287號），本院裁定如下：
    主  文
聲請駁回。
    理  由
一、聲請意旨略以：受刑人甲○○因犯詐欺案件，經本院於民國11
    0年5月12日以110年度金訴字第1號判決判處有期徒刑1年，
    緩刑3年，於110年6月21日確定在案。然查，受刑人於緩刑
    期前即109年2月14日、109年2月20日更犯詐欺罪，經臺灣臺
    北地方法院於111年1月26日，以111年度審簡字第114號判決
    判處有期徒刑3月（2次），應執行有期徒刑4月，於111年3
    月14日確定，足認原宣告之緩刑難收其預期效果。受刑人已
    合於刑法第75條之1第1項第1款所定撤銷緩刑宣告之原因，
    爰依刑事訴訟法第476條規定聲請撤銷等語。
二、按受緩刑之宣告，而於緩刑前因故意犯他罪，而在緩刑期內
    受6月以下有期徒刑、拘役或罰金之宣告確定，足認原宣告
    之緩刑難收其預期效果，而有執行刑罰之必要者，得撤銷其
    宣告，刑法第75條之1第1項第1款定有明文。又本條前於94
    年2月2日增訂立法意旨略以：關於緩刑之撤銷，現行法第75
    條第1項固已設有2款應撤銷之原因；至得撤銷緩刑之原因，
    則僅於保安處分章內第93條第3項與撤銷假釋合併加以規定
    ，體例上不相連貫，實用上亦欠彈性，爰參酌德國及奧地利
    現行立法例增訂得撤銷緩刑之原因，其中現行關於緩刑前或
    緩刑期間故意犯他罪，而在緩刑期內受得易科罰金之有期徒
    刑之宣告者，列為應撤銷緩刑之事由，因認過於嚴苛，而排
    除第75條應撤銷緩刑之事由，移列至得撤銷緩刑事由，俾使
    法官依被告再犯情節，而裁量是否撤銷先前緩刑之宣告。其
    次，如有前開事由，但判決宣告拘役、罰金時，可見行為人
    仍未見悔悟，有列為得撤銷緩刑之事由，以資彈性適用，爰
    於第1項第1款、第2款增訂之。且本條採用裁量撤銷主義，
    賦予法院撤銷與否之權限，特於第1項規定實質要件為「足
    認原宣告之緩刑難收其預期效果，而有執行刑罰之必要」，
    供作審認之標準。亦即於「得」撤銷緩刑之情形，法官應依
    職權本於合目的性之裁量，妥適審酌被告所犯前後數罪間，
    關於法益侵害之性質、再犯之原因、違反法規範之情節是否
    重大、被告主觀犯意所顯現之惡性及其反社會性等情，是否
    已使前案原為促使惡性輕微之被告或偶發犯、初犯改過自新
    而宣告之緩刑，已難收其預期之效果，而確有執行刑罰之必
    要，此與刑法第75條第1項所定二款要件有一具備時，即毋
    庸再行審酌其他情狀，應逕予撤銷緩刑之情形不同。
三、經查：
（一）受刑人因詐欺案件，經本院以110年度金訴字第1號判處有
　　期徒刑1年，緩刑3年，於110年6月21日確定，緩刑期間自11
    0年6月21日起至113年6月20日止（下稱前案）；又於緩刑前
    之109年2月14日、109年2月20日，另因詐欺案件，經臺灣臺
    北地方法院以111年度審簡字第114號判處有期徒刑3月，共2
    罪，應執行有期徒刑4月，於111年3月14日確定（下稱後案
    ）等情，有上揭案件之判決書及臺灣高等法院被告前案紀錄
    表在卷可稽，是本件受刑人係於緩刑前故意犯他罪，而在緩
    刑期內受6月以下有期徒刑之宣告，足以認定。惟依據前述
    說明，仍應審酌本件有無「足認原宣告之緩刑難收其預期效
    果，而有執行刑罰必要」之情形，以決定是否撤銷緩刑。
（二）本件聲請書僅以受刑人於緩刑期前另犯詐欺案件，而受 6
　　月以下有期徒刑之宣告確定，即認合於刑法第75條之1第1項
    第1款所定得撤銷宣告之原因，然對於該受刑人如何符合刑
    法第75條之1所定「足認原宣告之緩刑難收其預期效果，而
    有執行刑罰之必要」之實質要件，並未提出前、後案判決書
    以外之其他證據以供證明符合撤銷緩刑之實質要件，是本院
    即僅能以前、後案判決書之內容作為判斷。
（三）依前、後案判決書之內容，受刑人所犯前案為三人以上共
　　同詐欺取財罪，其係加入由陳凱軒、綽號「勇哥」、「大B
    」即「李偉倫」、自稱「中華電信人員」、「警察人員」等
    不詳成年人所組成之詐欺集團犯罪組織，擔任集團內收取帳
    戶存摺、提款卡交付予車手暨向車手接收贓款之取簿手與收
    水工作，前案中該詐欺集團對告訴人李貞儀詐騙之日期為10
    9年2月8日，受刑人亦於該日參與犯罪；至受刑人所犯後案
    之2罪，均為三人以上共同冒用公務員名義詐欺取財罪，受
    刑人係經同案被告陳凱軒所招募，加入李偉綸（即「大B」
    、「猴子」）、少年張○瑞（即「小黑」）、「勇哥」與其
    餘不詳之人所組成之詐欺集團犯罪組織，擔任把風監看面交
    過程之工作，後案中該詐欺集團對告訴人許太上、王淑寬詐
    騙之日期分別為109年2月14日、同年月20日，受刑人亦於該
    日參與犯罪。可知，受刑人所犯前、後案中，其應係參與同
    一詐欺集團犯罪組織之期間內所為，僅因告訴人提告時間不
    一，偵辦之警察機關不同，且前、後案嗣由不同檢察署之檢
    察官偵辦，偵查終結之進度亦不同，始生受刑人受有二案刑
    事判決之有罪宣告，準此，由受刑人所犯後案中，難認其已
    彰顯主觀惡性，以致原緩刑宣告有難收預期效果之情形。
（四）此外，受刑人所犯前案，已於該案審理中與告訴人李貞儀
　　達成和解，並已當場給付賠償金完畢；受刑人所犯後案，亦
    已於審理中與其中一位告訴人達成和解，且履行該部分和解
    條件完畢，另一告訴人則因表達無和解意願，致無法和解等
    情，此觀前、後案判決書即明，足見受刑人於犯後確有悔悟
    之意。而受刑人於緩刑期間，迄今並未有因其他犯罪而受有
    罪判決之情，足認受刑人對自身行止尚能自律克制，前案緩
    刑之宣告尚有促使受刑人知所警惕、端正品行之效果。
（五）綜上所述，依卷內現存證據資料，尚不能認定「原宣告之
　　緩刑難收其預期效果，而有執行刑罰之必要」，本院無法單
    以受刑人於前案緩刑前故意犯後案，就將其前案之緩刑宣告
    撤銷。是聲請人聲請撤銷受刑人之緩刑宣告，並無理由，應
    予駁回。
四、依刑事訴訟法第220條，裁定如主文。
中　　華　　民　　國　　111 　年　　4 　　月　　28　　日
                  刑事第三庭　　法  官  李東益
以上正本證明與原本無異
如不服本裁定應於送達後5日內向本院提出抗告狀
                                書記官  謝涵妮
中　　華　　民　　國　　111 　年　　4 　　月　　29　　日